# 一般借款与专门借款利息

提问人：Saikevin 时间：2020-12-12 14:02:00
求助陈版：现有单位在本年度向银行取得了借款，按照借款合同，为流动资金借款，为其一年。单位在取得资金以后即向正在进行的工程项目进行了投入，用于支付材料采购款，借款全部使用。后期单位向银行偿还了部分借款。
利息是单独核算的，但是本金并没有在专门的银行账户进行核算，只能根据对账单及回单确认取得、支付、偿还的交易双方、金额。那么这种流动资金借款是否可以作为该项目的工程专门借款，利息计入工程成本？

回答人：chenyiwei
专门借款的前提是明确注明用途为专用于符合资本化条件的资产的购建，所以这种情况下的流动资金贷款只能作为一般借款。
一般借款利息的资本化请参阅《瑞华研究 2010 ～ 2019 汇编》之“问题1-1-39（一般借款费用资本化问题）”。